【裁判字號】    95,訴,2922
【裁判日期】    950518
【裁判案由】    返還信用卡消費貸款
【裁判全文】
臺灣臺北地方法院民事判決              95年度訴字第2922號
原      告  國泰世華商業銀行股份有限公司
法定代理人  乙○○
訴訟代理人  丙○○
訴訟代理人  丁○○
被      告  甲○○
上列當事人間請求返還信用卡消費貸款事件，本院於中華民國95
年5月1日言詞辯論終結，判決如下：
    主  文
被告應給付原告新台幣伍拾萬貳仟玖佰貳拾貳元，及其中新台幣
肆拾陸萬貳仟柒佰伍拾壹元自民國九十五年三月一日起至清償日
止，按年息百分之十九點七計算之利息。
被告應給付原告新台幣壹拾玖萬陸仟陸佰零肆元，及其中新台幣
壹拾玖萬壹仟玖佰零捌元自民國九十五年三月一日起至民國九十
六年八月二日止，按年息百分之四點八八計算之利息，並自民國
九十六年八月三日起至清償日止，按年息百分之十四點八八計算
之利息，及自民國九十五年三月一日起至清償日止按月計收帳務
管理費新台幣佰陸拾捌元。
訴訟費用由被告負擔。
    事實及理由
甲、程序方面：
一、原台灣第一信託投資股份有限公司變更為匯通商業銀行股份
    有限公司。匯通商業銀行股份有限公司於民國91年6月3日變
    更為國泰商業銀行股份有限公司。然國泰商業銀行股份有限
    公司於92年6月26日經財政部核准正式與世華聯合商業銀行
    股份有限公司合併，國泰商業銀行股份有限公司為消滅銀行
    ，世華聯合商業銀行股份有限公司為存續銀行，世華聯合商
    業銀行股份有限公司並於92年10月27日經經濟部核准登記正
    式更名為國泰世華商業銀行股份有限公司，原國泰商業銀行
    股份有限公司暨原世華聯合商業銀行股份有限公司之權利義
    務關係由合併後存續並更名之國泰世華商業銀行股份有限公
    司依公司法第75條規定概括承受，合先敘明。
二、按當事人得以合意定第一審管轄法院。但以關於由一定法律
    關係而生之訴訟為限。民事訴訟法第24條第1項定有明文。
    查兩造約定由本院為第一審管轄法院，有信用卡約定條款第
    26條可憑，是本院自有管轄權，合先敘明。
三、本件被告未於95年5月1日言詞辯論期日到場，核無民事訴訟
    法第386條所列各款情形，應依原告之聲請，由其一造辯論
    而為判決。
乙、實體方面：
一、本件原告主張：
  (一)被告於90年3月15日、93年10月6日與原告成立信用卡使用契
    約，領用卡號0000000000000000之VISA信用卡及0000000000
    000000之JCB信用卡，約定被告就使用系爭信用卡所生之債
    務，負全部給付之責。被告領用系爭信用卡後，即得於各特
    約商店記帳消費，依信用卡約定條款第14、15 條之約定，
    應於當期繳款截止日前向原告全部清償，或以循環信用方式
    繳付最低應繳金額，逾期清償者依信用卡約定條款第15、21
    、22條之約定，除喪失期限利益外，應另行給付債權人按年
    息19.7%計算之利息。截至95年2月28日尚積欠帳款新台幣（
    下同）98,507元，及其中本金91,050元未按期清償。
  (二)被告於94年8月2日與原告約定以代償卡由原告代付其於台北
    富邦信用卡總處之信用卡欠款，就該代償部分之利息及費用
    ，計收方式係以代償後前24個月內以年息4.88％計收利息，
    第25個月起以年息14.88％計收利息。另按月收取帳務管理
    費368元。截至95年2月28日止帳款尚餘196,604元，及其中
    本金191,908元未按期繳付。
  (三)被告另於93年8月4日與原告成立簡易通信貸款契約，向原告
    貸款210,000元，按年息18.5%計算利息，約定分60期清償，
    按年金法按月計付本息，併入信用卡帳單中與信用卡帳款一
    同繳納。依約定條款第1條之約定，如未依約於繳款期限前
    繳款或未繳足月付金時，原告得將未繳金額本金部分，或主
    張視為到期之本金部分，按信用卡循環利率19.7%計算之利
    息。依約定條款第4、5條之約定，倘遲延繳款，除喪失期限
    利益外，視同全部到期。截至95年2月28日止帳款尚餘197,
    905元，及其中本金184,429元未按期繳付。
  (四)被告又於94年3月31日與原告成立簡易通信貸款契約，向原
    告貸款210,000元，按年息18.5%計算之利息，約定分36期清
    償，按年金法按月計付本息，併入信用卡帳單中與信用卡帳
    款一同繳納。依約定條款第1條之約定，如未依約於繳款期
    限前繳款或未繳足月付金時，原告得將未繳金額本金部分，
    或主張視為到期之本金部分，按信用卡循環利率19.7%計算
    之利息。依約定條款第4、5條之約定，倘遲延繳款，除喪失
    期限利益外，視同全部到期。截至95年2月28日止帳款尚餘
    206,510元，及其中本金187,272未按期繳付。
  (五)被告至95年2月28日止，帳款尚餘699,526元未按期繳付（含
    信用卡帳款金額為98,507元，簡易通信貸款帳款金額404,41
    5元，及代償金額帳款196,604元），迭經催討無效。爰依上
    開信用卡契約之法律關係，請求被告給付如主文第1項、第2
    項所示等情，業據提出債權明細查報表、信用卡申請書、信
    用卡約定條款、代償卡申請書、代償卡約定條款、簡易通信
    貸款申請書、簡易通信貸款約定條款、簡易通信貸金額、帳
    單影本為證。
二、被告主張：業經原告同意利息降為4％等語（95年4月20日言詞
    辯論）。
三、得心證理由：
  (一)按民事訴訟法第280條第1項規定，當事人對於他造主張之事
    實，於言詞辯論時不爭執者，視同自認。但因他項陳述可認
    為爭執者，不在此限。經查，原告主張之事實，已據其提出
    如前開所載之證物為憑，被告對於原告主張之事實，已於相
    當時期受合法之通知，而於95年4月20日言詞辯論期日到場
    既不爭執，又無他項陳述可認為爭執者，依據前開規定，視
    同自認，則原告之主張自堪信為真實。
  (二)按民事訴訟法第277條規定當事人主張有利於己之事實者，
    就其事實有舉證之責任，但法律別有規定或依其情形顯失公
    平者不在此限。被告稱業經原告同意利息降為4％等語（95
    年4月20日言詞辯論），經查，被告怠未提出相關事證供本
    院審酌，其主張難謂有理由。綜上，原告依信用卡契約之法
    律關係，請求被告給付如主文第1項、第2項所示之本金、利
    息，為有理由，應予准許。
丙、結論：
    本件原告之訴為有理由，依民事訴訟法第385條第1項前段、
    第78條，判決如主文。
中    華    民    國    95    年    5     月    18    日
                  民事第三庭    法  官  曾啟謀
以上正本係照原本作成
如對本判決上訴，須於判決送達後20日內向本院提出上訴狀
中    華    民    國    95    年    5     月    18    日
                                書記官  王月伶


司法院資訊處製作；財團法人民間司法改革基金會備份。
